臺灣高等法院臺中分院刑事判決　　　　　　　　　　九十年度上更(一)字第四一五號
　　上　訴　人
　　即　被　告　丁○○
　　指定辯護人　本院公設辯護人　甲○○
右上訴人因違反槍砲彈藥刀械管制條例案件，不服臺灣苗栗地方法院八十九年度訴字
第一八二號中華民國八十九年八月二十三日第一審判決（起訴案號：臺灣苗栗地方法
院檢察署八十九年度偵字第一五九號），經最高法院發回更審後，本院判決如左：
　　主      文
原判決關於被告丁○○部分撤銷。
丁○○連續未經許可，寄藏可發射子彈具有殺傷力之改造玩具手槍，處有期徒刑壹年
捌月，併科罰金新台幣陸萬元，罰金如易服勞役以銀元佰元即新台幣玖佰元折算壹
日。扣案之改造手槍貳枝（獲案槍枝管制編號為0000000000號、0000
000000）均沒收。
    事      實
一、丁○○基於概括犯意，於民國八十八年十月間某日，在苗栗縣苑裡鎮泰田里四鄰
    之廢棄洋菇寮內（起訴書誤載為嘉義縣水上鄉國姓村三界埔八十六號），其不詳
    姓名、年籍之友人持具殺傷力之改造玩具九０手槍一把（獲案槍枝管制編號為0
    000000000號）及不具殺傷力之子彈四顆，請其代為保管，其即應允而
    予收受寄藏，將之藏放於苑裡鎮泰田里廢棄洋菇寮內，後於八十八年十二月一日
    十五時許，帶同警方至前開廢洋菇寮內，查獲前揭改造九０手槍一把及不具殺傷
    力之子彈四顆。又於八十八年十一月二十日左右，在其上址住處，綽號「黑狗」
    之戊○○支其代為尋人修理之仍具殺傷力之改造玩具左輪手槍一把（獲案槍枝管
    制編號為0000000000號），復予收受並將之藏放在苗栗縣苑裡鎮龍德
    家商前省道台一線旁之三合檳榔攤。嗣丁○○因竊盜案件被羈押於台灣苗栗地方
    法院看守所，乃託友人陳國樑（為檢察官另案偵辦）於八十八年十一月下旬某日
    ，在苗栗縣苑裡鎮之火車站附近，將該槍枝交還予戊○○，戊○○即持至苗栗縣
    頭份鎮○○里○○路三七工寮內藏放，嗣經丁○○自白寄藏手槍，乃由警方人員
    於八十八年十二月十三日帶同戊○○至上開工寮查獲其所藏放之改造左輪手槍一
    把。
二、案經苗栗縣警察局通霄分局報請臺灣苗栗地方法院檢察署檢察官偵查起訴。
    理      由
一、右揭事實，業據上訴人即被告丁○○供承不諱，並有改造之九０手槍一支（槍枝
    管制編號：0000000000）、子彈四顆及改造左輪手槍一支（槍枝管制
    編號：0000000000），扣案可憑。上開改造左輪手槍一支（槍枝管制
    編號：0000000000），經送內政部警政署刑事警察局鑑驗結果，認該
    把改造手槍，係以仿ＳＭＩＴＨ＆ＷＥＳＳＯＮ廠轉輪手槍製造之金屬玩具手槍
    車通槍管及轉輪內阻鐵改造而成，雖扳機故障，惟仍可以拉放擊鍾之方式擊發適
    用子彈，認具殺傷力，有該局八十八年十二月二十二日刑鑑字第一三五九０三號
    函乙紙在卷足憑。上開改造之九０玩具手槍一支（槍枝管制編號0000000
    000）及子彈四顆，經檢察官送請內政部警政署刑事警察局鑑驗後，認該把改
    造手槍一支係以仿ＢＥＲＥＴＴＡ廠半自動手槍製之金屬玩具槍換裝土製金屬槍
    管改造而成，機械性能良好，認具殺傷力。另四顆子彈，因動能甚微，認不具殺
    傷力，亦有內政部警政署刑事警察局八十八年十二月八日刑鑑字第一三０二七一
    號鑑驗通知書一紙附卷可稽。其中就被告受綽號「黑狗」戊○○所託而寄藏之改
    造玩具左輪手槍一枝部分，並經證人戊○○於警訊時證稱「大約於八十八年十一
    月下旬，我知道丁○○被警查獲後，丁○○的一個朋友綽號阿國的男子，叫伊去
    苑裡鎮火車站附近拿這把槍（即扣案之改造左輪手槍）給我的。」等語（見偵查
    卷第九頁）；證人陳國樑即綽號阿國者於原審法院調查時亦證稱「我有去苗所（
    指台灣苗栗看守所）看過丁○○。沒有提到其他事，但有說東西放在〞大明〞處
    ，可去取，在苑裡火車站交給一男子，．．」等語（見原審卷第五七頁），該部
    分核與被告之自白情節大致相符；至被告於上開時間帶同警方至上開廢洋菇寮內
    ，查獲前揭改造九０手槍一把及不具殺傷力之子彈四顆部分，被告於警訊中供稱
    是丙○○所寄放（偵查卷第三頁背面），但為丙○○於警訊中所否認（偵查卷第
    十三頁背面），後於偵查、原審中改稱是「乙○○」所寄放（偵查卷第五十九頁
    、原審卷第五十六頁），於本院又改稱是其友人「周博倫」所寄放云云，前後供
    述不一，且未能提出「乙○○」或「乙○○」之年籍資料以供本院查訊，復經本
    院向苗栗警察局、台中縣警察局、台中市警察局函調「乙○○」、「周博倫」之
    口卡片，亦均函覆稱並無其人之設籍資料，有各該警察局函在卷可稽，足見被告
    該部分之自白尚有不實在，自難採信，事證明確，犯行洵堪認定。
二、關於被告辯稱扣案之槍彈是伊自白而查獲，應予減刑云云，惟按槍砲彈藥刀械管
    制條例第十八條第四項規定「犯本條例之罪，偵查或審判中自白，並供述全部槍
    砲、彈藥、刀械之來源及去向，因而查獲或因而防止重大危害治安事件之發生者
    ，減輕或免除其刑。．．」，是指供述全部槍彈並因而查獲來源而言。但查本件
    被告雖就扣案之改造玩具左輪手槍一枝部分供出是受綽號「黑狗」戊○○所託而
    寄藏，但就改造九０手搶一把及不具殺傷力之子彈四顆部分，雖供出藏放地點而
    查獲，但未供述該部分槍彈之來源，即未供述全部槍彈之來源，與上揭減輕或免
    刑之規定自有不合。
三、另被告於原審法院調查時曾稱：遭警員刑求云云。但於本院調查及審理時，均承
    認右揭寄藏槍械犯行，並供稱係其主動向警方供出，警方才查獲其寄藏槍械。承
    辦及製作筆錄之員警吳百年、蘇志銘、顏朝乾於原審法院經隔離訊問，亦均一致
    證稱並未刑求。足證被告於原審所辯遭刑求一節，係圖卸刑責之詞，不足採信。
四、核被告丁○○所為，係犯槍砲彈藥刀械管制條例第十一條第四項之未經許可寄藏
    具殺傷力槍砲罪。被告先後二次寄藏改造手槍行為，時間緊接，犯罪構成要件相
    同，顯係基於概括犯意反覆為之，為連續犯，應論以一罪並依法加重其刑。公訴
    意旨認被告所為，係犯同法第十條第四項之未經許可持有改造模型槍罪，惟依卷
    附二紙刑事警察局鑑驗通知書所載，二把扣案手槍均係由玩具金屬槍枝改造而成
    ，再依法務部（八十六）法檢（二）字第０三三一號函意旨，本條例（即槍砲彈
    藥刀械管制條例）之模型槍，係指仿製本條例第四條所定之制式槍枝，而不能發
    射金屬或子彈之槍枝而言，不包括其他類型之玩具手槍或土製手槍（有該函附卷
    可稽）。是市售各類玩具槍並非模型槍，應屬同法第四條第一項第一款其他可發
    射金屬具有殺傷力之槍枝。公訴人認應依同法第十條第四項之未經許可持有改造
    模型槍處斷，尚有未洽，起訴法條應予變更。原審判決對被告予以論罪科刑，固
    非無見，但被告所寄藏之改造玩具手槍，僅可供發射子彈，原審認亦可發射金屬
    ，而於主文諭知，自有未洽。被告上訴意旨以扣案之槍械，係其向警供出，因而
    查獲，原審判決未依法減輕其刑，指摘原審判決不當，雖無理由，惟原判決既有
    可議，應由本院將原審判決關於被告丁○○部分撤銷改判。爰審酌被告持有具殺
    傷力之槍械二把，及其品行、犯罪之動機、目的、犯罪後之態度已表悔意等一切
    情狀，量處有期徒刑一年八月，併科罰金新台幣六萬元，並就併科罰金部分諭知
    易服勞役之折算標準。扣案改造手槍二枝（獲案槍枝管制編號為0000000
    000號、0000000000號），均為違禁物，應依法宣告沒收。
據上論斷，應依刑事訴訟法第三百六十九條第一項前段、第三百六十四條、第二百九
十九條第一項前段、第三百條，槍砲彈藥刀械管制條例第十一條第四項，刑法第十一
條前段、第五十六條、第四十二條第二項、第三十八條第一項第一款，罰金罰鍰提高
標準條例第二條，現行法規所定貨幣單位折算新台幣條例第二條判決如主文。
本案經檢察官己○○到庭執行職務。
中      華      民      國　    九十一     年     三      月     五 　　日
                                臺灣高等法院臺中分院刑事第十庭
                                　　　審判長法  官  林  照  明
                                　　　　　　法　官　蔡　名　曜
                                　　　　　　法  官  盧  江  陽
右正本證明與原本無異。
如不服本判決應於收受送達後十日內向本院提出上訴書狀，其未敘述上訴之理由者並
得於提起上訴後十日內向本院補提理由書（均須按他造當事人之人數附繕本）。
　　　　　　　　　　　　　　　　　　　　　　書記官  陳　妙　瑋
中      華      民      國　    九十一     年     三      月     八 　　日
                                                                        Ｒ
